臺灣彰化地方法院交通事件裁定　　　 100年度交聲字第1021號
移送機關即
原處分機關　交通部公路總局臺中區監理所彰化監理站
異　議　人
即受處分人　蕭乃瑄
上列異議人即受處分人因違反道路交通管理處罰條例案件，對於
原處分機關於民國100年5月6日之處分聲明異議（原處分案號：
彰監四字第裁64-IA0000000號），本院裁定如下：
    主  文
原處分撤銷。
蕭乃瑄不罰。
    理  由
一、原處分意旨略以：異議人即受處分人蕭乃瑄（下稱異議人）
    所有車牌號碼2K-1535號自小客車（下稱系爭車輛），於民
    國(下同）99年12月4日15時48分許，在彰化縣芳苑鄉台17線
    與功湖路口北上，因「駕車行經有燈光號誌管制之交岔路口
    紅燈右轉」之違規行為，經彰化縣警察局交通警察隊員警以
    違反道路交通管理處罰條例第53條第2 項之規定，製開彰縣
    警交字第IA0000000 號違反道路交通管理事件通知單舉發，
    並經原處分機關於100 年5 月6 日以彰監四字第裁64-IA000
    0000號裁決書，裁處罰鍰新臺幣（下同）900 元，並依同條
    例第63條第1 項規定記違規點數3 點，於法應無不合等語。
二、聲明異議意旨略以：系爭車輛係伊父親蕭永秋挪用伊身分證
    件所購買，因父母已離異多年，伊並未與蕭永秋同住，自始
    未使用過該車，爰依法聲明異議等語。
三、按汽車駕駛人，行經有燈光號誌管制之交岔路口，紅燈右轉
    行為者，處600 元以上1800元以下罰鍰、並記違規點數3 點
    ，道路交通管理處罰條例第53條第2 項、第63條第1 項第3
    款分別定有明文。是該條之處罰，專以處罰車輛駕駛人為要
    件，且同條例亦無其他規定在此情形得對「汽車所有人」予
    以併罰，則行政機關自不得逾越法律之規定，對「汽車所有
    人」為處罰。
四、經查：
(一)、本件系爭車輛於上開時地有「駕車行經燈光號誌管制之交岔
    路口紅燈右轉行為」乙節，有前揭舉發通知單、車號查詢汽
    車車籍、彰化縣警察局100 年6 月8 日彰警交字第10000345
    84號函各1 紙及舉發照片2 幀附卷可稽，是原處分機關以車
    輛之所有人為裁罰對象，裁處異議人罰鍰900 元，並記違規
    點數3 點，固非無據。
(二)、然查，本件係依雷達測速照相機拍攝之照片逕行舉發，而因
    是從後面拍照，所以無法認定系爭車輛是本件異議人所駕駛
    。再者，異議人曾於100 年7 月14日與蕭永秋在臺灣臺中地
    方法院沙鹿簡易庭成立調解，調解內容記載：「相對人（蕭
    永秋）願給付聲請人（蕭乃瑄）新臺幣63520 元。給付方法
    ：於民國100 年7 月26日給付新臺幣11200 元，同年8 月31
    日給付新臺幣17440 元、同年9 月30日給付新臺幣17440 元
    、同年10月31日給付新臺幣17440 元，如有一期未履行視為
    全部到期。前開各期金額由相對人直接匯入聲請人指定之帳
    戶（立帳銀行：國泰世華商業銀行彰化分行、帳號：000000
    000000、戶名：蕭乃瑄）。二、相對人願協同聲請人於民國
    100 年11月10日前將登記在聲請人名下之車牌號碼2K—153
    5 號自用小客車之車籍過戶予相對人。三、上開自用小客車
    於過戶予相對人前所生之交通罰單、滯納牌照稅燃料稅所生
    之罰款，應由相對人負擔。四、聲請人其餘請求拋棄。五、
    聲請費用各自負擔。」等語，此有上開法院100 年7 月14日
    100 年度司沙簡調字第58號調解筆錄1 份在卷可稽。又異議
    人之父蕭永秋前於97年4 月24日凌晨0 時25分許，駕駛系爭
    車輛行經（前）台中縣梧棲鎮○○路與大仁路之交岔路口時
    ，因有酒後駕車行為而涉及公共危險案件，業經臺灣臺中地
    方法院沙鹿簡易庭於97年5 月27日以該院97年度沙交簡字第
    444 號簡易判決拘役50日，如易科罰金，以新臺幣1 千元折
    算1 日確定在案，有異議人全戶戶籍資料查詢結果、臺灣臺
    中地方法院100 年度司沙簡調字第58號調解筆錄、臺灣臺中
    地方法院檢察署97年度偵字第1949號聲請簡易判決處刑書及
    臺灣臺中地方法院97年度沙交簡字第444 號判決影本各1 份
    在卷供考，足徵系爭車輛之車籍雖登記為異議人所有，然實
    際上卻為其父親蕭永秋所保管及使用，故異議人辯稱：系爭
    車輛是蕭永秋以其名義所購買，伊從未使用過系爭車輛等語
    ，應堪採信。
五、綜上所述，本件異議為有理由，自應依法撤銷原處分，併為
    異議人不罰之諭知。
據上論斷，應依道路交通事件處理辦法第19條前段，裁定如主文
中    華    民    國    100    年    8    月    26    日
                  交通法庭        法  官    鮑慧忠
以上正本證明與原本無異。
如不服本裁定，應於裁定送達後五日內向本院提出抗告狀(須附
抗告狀繕本 )。
中    華    民    國   100    年    8     月    26    日
                                    書記官  林子惠